臺灣高等法院刑事判決　　　　　　　　　　　　　九十三年度上訴字第一九九０號
　　上　訴　人　丁○○
　　即　被　告
　　選任辯護人　陳建昌律師
右上訴人因槍砲彈藥刀械管制條例等案件，不服臺灣桃園地方法院九十三年度訴字第
二０四號，中華民國九十三年六月三日第一審判決（起訴案號：臺灣桃園地方法院檢
察署九十二年度偵字第一九二七一號、九十三年度偵字第一五九０號），提起上訴，
本院判決如左：
    主  文
原判決關於丁○○竊盜、製造改造玩具手槍、及定執行刑部分均撤銷。
丁○○連續攜帶兇器竊盜，處有期徒刑捌月；又未經許可，製造可發射子彈具有殺傷
力之改造玩具手槍，處有期徒刑伍年，併科罰金新臺幣伍萬元，罰金如易服勞役以銀
元參佰元即新臺幣玖佰元折算壹日，扣案之改造玩具手槍乙支（含彈匣壹個，槍枝管
制編號：0000000000號）沒收；應執行有期徒刑伍年肆月，併科罰金新臺
幣伍萬元，罰金如易服勞役以銀元參佰元即新臺幣玖佰元折算壹日，扣案之改造玩具
手槍乙支（含彈匣壹個，槍枝管制編號：0000000000號）沒收。
    事  實
一、丁○○於民國（下同）九十二年三月起至同年十月二十五日止，擔任茂信保全股
    份有限公司派駐桃園縣蘆竹鄉○○路一一二號台茂南崁家庭娛樂購物中心之保全
    員，負責安全巡邏工作，因而熟悉前開購物中心之進出路線及內部營運狀況，嗣
    因經濟拮据，竟基於意圖為自己不法所有之概括犯意，於離職前後即九十二年十
    月二十四日至同年十二月二日間，利用前開購物中心全棟尚未結束營業，而其中
    部分廠商業已結束營業之際，或徒手、或使用攜帶前開廠商留置於店內之客觀上
    具有危險性，可供凶器使用之一字型螺絲起子，竊取前開購物中心內已結束營業
    之商店或專櫃內之財物，竊得之現金均已花用，竊得之財物亦大多變賣花用，其
    詳細之犯案時間、被害人、行竊手法、及所竊得之財物，均詳如附表所示。嗣丁○○因另犯強盜未遂罪（業經原審法院判處有期徒刑三年六月確定）經警方查獲
    並遭羈押後，因警方懷疑其可能涉及前開竊盜案件，於九十二年十二月二十二日
    向檢察官借提丁○○調查時，丁○○於有偵查犯罪權限之公務員尚未發覺其上開
    竊盜犯行前，即於當日下午三時二十分許向桃園縣政府警察局大園分局刑事組警
    員庚○○自首，並帶同警方於前開住處起出所竊取之贓物即附表編號(五)所竊取之
    電擊棒一支及編號(八)所竊取之鞋子一雙，事後並接受裁判。
二、丁○○竊得如附表編號(六)所示之仿ＢＥＲＥＴＴＡ廠半自動玩具手槍乙支（含彈
    匣壹個，槍枝管制編號：0000000000號）後，竟另行起意，未經許可
    ，於九十二年十一月十一日後至九十二年十二月六日以前之某不詳時間，在桃園
    縣八德市○○路三○六巷七四號住處，以其家人所有之一字型螺絲起子一支，將
    前開手槍槍管內之阻鐵拆除，將之製成可發射子彈具有殺傷力之改造玩具手槍。
    至同年九十二年十二月七日晚間十一時許，丁○○因另行持該支改造玩具手槍及
    金屬玩具空彈殼五顆，在台茂購物中心停車場內潛入戊○○所有之Ｖ四─七一六
    七號小客車內，迨戊○○稍後駛入國道一號高速公路南下路段後，丁○○即持槍
    向戊○○強盜財物，並喝令戊○○停車換由其駕駛，戊○○趁丁○○下車換座位
    時伺機駕車逃離（丁○○此部分業經原審法院判處有期徒刑三年六月確定），丁○○即將該改造玩具手槍藏匿於高速公路旁即桃園縣蘆竹鄉大竹圍十六之二號草
    叢內後逃逸，嗣經警方循線查獲後，始於同年十二月八日清晨五時三十分，帶同
    警方前往上址起出該支改造玩具手槍扣案。
三、案經桃園縣政府警察局中壢分局、大園分局分別報請臺灣桃園地方法院檢察署檢
    察官偵查起訴。
    理  由
一、前揭竊盜部分之犯罪事實，業據上訴人即被告丁○○於警訊、偵查、原審及本院
    審理時自白不諱，核與被害人及證人己○○、癸○○、丙○○、辛○○、壬○○
    、甲○○、乙○○於偵、審中所指述之失竊情節相符，並有茂信公司社管部保房
    課每週重大事項紀錄資料表、事故報告表、贓物領據、現場蒐證照片、及扣案之
    前開改造玩具手槍及金屬空彈殼可稽，又被告在行竊現場所使用之螺絲起子，雖
    未查獲扣案，然被告已供稱該等螺絲起子長度為十公分，且一般一字型螺絲起子
    均係由堅硬之金屬材質所製，足以對人之生命、身體產生危害，係眾所周知之通
    常社會生活經驗事實，而被告復以之撬啟收銀機及娃娃機，則該等螺絲起子在客
    觀上具有危險性，可供凶器使用，亦臻明確。另查：(1)公訴人雖認被告如附表編
    號(一)、(二)部分之犯行亦係攜帶螺絲起子行竊，惟此業為被告堅決否認。查證人己○○於警訊中雖供稱抽屜或收銀機係遭人撬開行竊等語，然該店第一次失竊時並
    未報警處理，業據己○○供明（偵字第一五九０號卷第十二頁正、反面），另遍
    查全卷，並無該店內第一次遭竊時收銀機係遭外力使用堅硬器物強行撬開之證據
    ，故關於附表編號(一)部分自屬不能證明被告有攜帶凶器螺絲起子竊盜之犯行。關
    於附表編號(二)部分，依茂信公司社管部保房課每週重大事項紀錄資料表之記載「
    ... 經勘查現場櫃臺抽屜遭撬留下作案湯匙乙支，並告知店家勿碰觸作案現場..
    ..。」（偵字第一五九０號卷第二十四頁），該項資料係從事保全業務之人於通
    常業務過程上所需製作之紀錄文書，且被告對該項資料之證據能力亦無爭執，自
    得做為證據。而依該資料記載，附表編號(二)部分顯係被告使用該商店之湯匙乙支
    作為撬開抽屜之犯罪工具，被告辯稱尋得鑰匙行竊云云尚無可採，然被告所使用
    之湯匙，在客觀上觀察尚無對生命及身體安全之危險性，自非凶器，故此部分亦
    不能證明被告有攜帶凶器之加重竊盜犯行。(2)檢察官另認附表編號(二)、(六)（起訴
    書附表編號四、七）部分亦係被告使用起子撬開抽屜行竊云云。惟被告已否認其
    事，供稱係以徒手搬動玻璃及搬開櫃子鎖頭方式竊取，核與證人丙○○、辛○○
    所述情形相符（原審卷第七十三頁、第七十四頁），故此部分亦不能證明被告有
    攜帶凶器加重竊盜犯行。(3)被害人癸○○之娃娃機內之現金在九十二年十一月初
    兩度遭竊，合計損失二千五百元等情，業據其於警訊中陳述在卷（九十三年度偵
    字第一五九○號卷第一九頁），核與被告於本院調查、審理時所述（即附表編號
    (三)、(四)犯行）相符。公訴意旨將之併為一次犯行，尚有誤會。(4)卷附之「茂信公
    司設管部保防課每週重大事項記錄資料表」對於如附表編號(二)、(五)至(八)所示犯行
    之失竊時間均有詳細記載，起訴書附表關於編號二、四至七部分所載之日期，應
    係將各該專櫃店員（即證人）發現遭竊之日期（即行竊後之翌日上班時）誤認為
    行竊之日期，惟此不影響起訴竊盜犯罪事實之同一性。綜上所述，本案事證明確
    ，被告之竊盜犯行應堪認定。
二、被告對於竊得附表編號(六)所示之玩具手槍後，於前開時、地以螺絲起子，將槍管
    內之阻鐵拆除等事實，均坦承不諱，僅辯稱不知如此將具有殺傷力等語。惟查：
  (1)前揭事實，業迭據被告於警訊、偵查、及審理時供承不諱，並有扣案之改造玩具
    手槍乙支（含彈匣，槍枝管制編號：0000000000號）扣案可稽。該支
    手槍經送內政部警政署刑事警察局以性能檢驗法及動能測試法實際試射鑑驗結果
    ，認：「送鑑改造手槍乙支（含彈匣，槍枝管制編號：0000000000號
    ），認係由仿ＢＥＲＥＴＴＡ廠半自動手槍製造之玩具手槍，拆除槍管內阻鐵改
    造而成之改造手槍，槍身及滑套為金屬材質，槍管為塑膠材質，機械性能良好，
    經實際裝填適用子彈（以同案送鑑之玩具金屬彈殼加裝底火、玩具槍用底火片壹
    片半『替代火藥』及直徑五mm、重０．五克之鋼珠組合而成）試射結果，測得鋼
    珠之發射速度為三四六公尺／秒，計算其動能為二九．九三焦耳，單位面積動能
    為一五二點四三焦耳／平方公分。」，有該局九十三年一月二十八日刑鑑字第○
    九二○二三八六九八號槍彈鑑定書一份附卷可憑（九十二年度偵字第一九二七一
    號卷第五二至五七頁）。而依該局對活豬作射擊測試結果，彈丸單位面積動能達
    二四焦耳／平方公分，即足以穿入豬隻皮肉層，另依日本科學警察研究所之研究
    結果，彈丸單位面積動能達二○焦耳／平方公分，則足以穿入人體皮肉層，此亦
    有前開鑑定書之記載可稽（同前偵卷第五五、五六頁）。本件扣案手槍經實際試
    射結果，其彈丸之單位面積動能高達一五二點四三焦耳／平方公分，顯然足以穿
    入人體或豬隻皮肉層。是扣案之手槍經改造後，在客觀上具有殺傷力，應可認定
    。而該支槍枝之實際改造情形，亦與被告供述之情形一致，亦堪認被告之自白確
    與事實相符。又該支手槍原係金屬製造之玩具手槍，槍管設有阻鐵，無法由槍管
    發射子彈或金屬，被告竟以將槍管阻鐵拆除之方式，排除製造廠商於製造時裝置
    之射擊障礙，將該支原不具有殺傷力之玩具手槍之槍管貫通，憑藉原有之機械性
    能及設計即可由槍管直接發射口徑相符而具有殺傷力之適用子彈，而使之成為可
    發射子彈具有殺傷力之改造玩具手槍，其所為已屬於「製造」行為，且對於其所
    為有直接故意，已至為明確。
  (2)被告雖辯稱不知有殺傷力等語，另被告在原審之選任辯護人亦曾以：扣案槍枝槍
    管部分僅是塑膠材質，及鑑定時之試射，取決於鑑定人己意決定，左右試射之結
    果等語，質疑前開鑑定結果。惟查認定槍砲彈藥刀械管制條例之槍枝殺傷力之標
    準，係以在最具威力之適當距離以彈丸穿入人體皮肉層之動能為基準；又槍砲彈
    藥刀械管制條例第十一條所稱之槍砲，指凡具有適於發射金屬或子彈之正常結構
    與功能，而對人體具有殺傷力者，均屬之，至於該槍砲是否具有可反覆使用之特
    性，則非所問；縱該槍砲祇具有射擊一發金屬或子彈之功能，或僅能作有限次數
    之射擊，而不能反覆多次使用；若其對人體具有殺傷力者，仍不影響其為該條所
    規定槍砲之認定。是以判斷是否屬於該條所稱之槍砲，應以該槍砲是否具有適於
    發射金屬或子彈之正常結構功能，以及其是否具有殺傷力，此二項要件予以認定
    之，不得僅以該槍是否具有可反覆使用之特性，作為認定之基礎（參見最高法院
    最高法院八十四年度臺非字第一一五號判決、九十一年度臺上字第二九二八號判
    決意旨）。本案扣案之改造玩具手槍機械性能良好，鑑定時經以適用子彈實際試
    射結果，確能發射子彈，且發射動能足以穿入人體皮肉層，有前述槍彈鑑定書可
    稽。又上開鑑定之實際經過情形，係由實施鑑定之刑事警察局槍枝鑑識中心偵查
    員方仁義先以性能檢視法，實際檢驗、測試有關槍枝在擊發時所牽涉到的機械結
    構運作情形（例如撞針、板機、滑套等零件運作的情形、扳機與擊錘連動的情形
    暨撞針的力道）後，發現其機械性能良好，又因扣案手槍槍管係塑膠材質，鑑定
    人乃以同時扣案之玩具金屬彈殼加裝底火、玩具槍用底火片壹片半（代替火藥）
    及直徑五mm、重０．五克之鋼珠組合而成之子彈，裝填至扣案手槍實際試射，測
    得鋼珠（即彈丸）之發射速度、動能及單位面積動能均如前所述，另試射時所加
    入代替火藥之底火量已達扣案彈殼最大容量，鋼珠大小係考量彈殼開口直徑及槍
    管內徑扣除阻鐵拆除後遺留在內壁之突出物後所能通過之空間而選定暨擊發動能
    會受火藥量多寡及鋼珠大小、輕重影響等情，業據方仁義於原審中到庭證述綦詳
    （見原審九十三年五月二十日審判筆錄，原審卷第一０五頁至第一一四頁），則
    揆諸前揭說明，扣案之改造玩具手槍確具有殺傷力，要無疑義。至於扣案改造玩
    具手槍之槍管雖仍係原有之塑膠材質槍管，未經更換，如反覆射擊使用可能容易
    發生爆裂，然扣案之手槍經鑑定實際試射後，其槍管並無爆裂、熔化之情形發生
    ，且即使該塑膠槍管無法承受反覆射擊所產生之巨大力量，惟此均與扣案槍枝查
    獲及鑑定時係可發射子彈具有殺傷力之槍枝之結論不生影響。被告及其原審辯護
    人在原審所為之辯解，均無可採。被告在原審所提由何俊哲所著「矽膠採取工具
    痕跡之研究」乙文，與上開鑑定結果無關，亦不足資為有利於被告之論據。
  (3)綜上所述，本案事證明確，被告製造改造玩具手槍之犯行應堪認定。
三、核被告所為，其如附表編號(三)、(四)、(七)、(八)部分，均係犯刑法第三百二十一條第
    一項第三款之罪，其餘附表編號(一)、(二)、(五)、(六)部分，則係犯刑法第三百二十條
    第一項之罪。被告之前開多次竊盜犯行，時間緊接，手段雷同，又均係觸犯基本
    犯罪構成要件相同之罪名，顯係出於概括犯意反覆實施，為連續犯，應按情節較
    重之附表編號(八)所示之罪名論以一罪，並加重其刑。檢察官雖就被害人癸○○遭
    竊部分以一次犯行起訴，然被害人癸○○實際遭竊二次，被告另乙次之竊盜犯行
    雖未經起訴，然與經起訴部分有連續犯之裁判上一罪關係，自為起訴效力所及。
    檢察官雖認附表編號(一)、(二)、(五)、(六)部分（起訴書附表編號一、二、四、七）均
    係犯刑法第三百二十一條第一項第三款之罪，自有誤會，惟起訴之社會基本事實
    相同，自應依法變更起訴法條。被告製造改造玩具手槍部分，係犯槍砲彈藥刀械
    管制條例第十一條第一項未經許可製造槍砲罪。被告製造改造玩具手槍後，未經
    許可持有該槍枝之低度行為，為製造之高度行為所吸收，不另論罪。被告所犯上
    開二罪間，犯意各別，犯罪構成要件亦不相同，應分論併罰。另按刑法第六十二
    條所謂發覺，固非以有偵查犯罪權之機關或人員確知其人犯罪無誤為必要，而於
    對其發生嫌疑時，即得謂為已發覺；但此項對犯人之嫌疑，仍須有確切之根據得
    為合理之可疑者，始足當之，若單純主觀上之懷疑，要不得謂已發生嫌疑（最高
    法院七十二年臺上字第六四一號判例）。查被告係因另犯經判決確定之強盜未遂
    罪經警方查獲並遭羈押後，於九十二年十二月二十二日警方借提調查時，在有偵
    查犯罪權限之公務員尚未發覺其上開竊盜犯行前，即於當日下午三時二十分許向
    桃園縣政府警察局大園分局刑事組警員庚○○陳述前開竊盜犯行等情，業據證人
    庚○○證述屬實，並有警訊筆錄可考。又前開竊案發生後，因保全公司人員向警
    方表示懷疑係保全人員或公司員工涉案，並稱離職員工即被告可疑，警方事後知
    悉被告因案遭羈押後，始借提查證，惟原先並不敢確定被告涉案，並曾調取蘆竹
    地區多名慣竊照片供被害人指認，當時警方亦未調到案發時之監視錄影帶及被告
    照片以供指認等情，亦據證人庚○○證述綦詳（本院九十三年九月七日審判筆錄
    ），由此可徵，警員庚○○借提被告調查時，在客觀上並無對被告是否涉及竊盜
    案足以產生合理可疑之確切根據存在，僅係因被告為離職保全人員熟悉出入路線
    而單純產生主觀上之懷疑而已，自屬尚未發覺被告之前開竊盜犯行，而被告既主
    動供述前開竊盜犯行，並到案接受裁判，自與自首之要件相符，應依法減輕其刑
    。至於被告所犯製造槍枝部分，辯護人辯稱應依槍砲彈藥刀械管制條例第十八條
    第四項前段規定減輕或免除其刑等語；惟按槍砲彈藥刀械管制條例第十八條第四
    項前段係規定自白之情形，必須於偵查或審判中自白，並供述全部槍械、彈藥之
    來源及去向，因而查獲或因而防止重大危害治安事件之發生者，始能減免其刑。
    所謂查獲，係指依其自白，查獲槍砲、彈藥、刀械之來源及去向而言，不包括自
    己持有被查獲之情形在內（參見最高法院九十年度臺上字第三五六一號、九十二
    年度臺上字第五五二四號判決）。扣案之槍枝係被告自行製造，並非由他人來源
    取得，且被告犯案後雖該槍枝藏匿於高速公路旁草叢中，然該槍枝未經警方及他
    人發覺，仍在被告本身實力支配持有之中，則被告雖自白該部分犯行並帶同警方
    起出該槍枝扣案，惟仍與槍砲彈藥刀械管制條例第十八條第四項前段規定不符，
    不容據以減輕或免除其刑。
四、原判決對被告予以論科，固非無見。然查：(1)原審未查明被告前開竊盜犯行係屬
    自首並減輕其刑，已有未合。(2)原判決認定被告如附表編號(一)、(二)、(五)、(六)部分
    ，係犯刑法第三百二十條第一項之罪，然未就該部分變更起訴法條，此與竊盜部
    分最後論罪之罪名雖無影響，然亦屬不當。(3)關於原判決附表編號(一)、(二)部分之
    犯罪態樣，原判決認定之事實與卷內證據資料不盡相符，亦有瑕疵。(4)被告製造
    改造玩具手部分，被告係基於直接故意而為，已如前述，原判決在事實欄並未記
    載被告係基於間接故意而為此部分犯行，而於理由內又謂被告至少具有間接故意
    或不確定故意等語（見原判決第十一面），亦屬矛盾。被告提起上訴，關於竊盜
    部分主張係屬自首，為有理由；關於槍砲部分，雖無理由，然原判決此部分既有
    可議，仍屬無法維持；應由本院將原判決關於竊盜及製造槍砲部分，以及定應執
    行刑部分撤銷，另為適法之諭知。爰審酌被告素行良好，惟年富力強，因家中經
    濟拮据，不思循正當途徑牟取報酬，而以非法犯罪手段圖得不法財物，並利用其
    曾任保全人員職務所悉多次為竊盜犯行，及其行竊之次數、所得財物，復以行竊
    所得之玩具手槍製造為有殺傷力之槍枝，嗣後並持以犯下強盜案件，對社會治安
    造成之危害非輕，犯罪後坦承大部分犯行，態度良好，已知錯誤等一切情狀，分
    別量處如主文第二項所示之刑，罰金部分並諭知易服勞役之折算標準，並定其應
    執行之刑，以資懲儆。
五、扣案之改造玩具手槍一支（含彈匣，槍枝管制編號：0000000000號）
    為違禁物，應依刑法第三十八條第一項第一款宣告沒收。其餘另扣案之玩具金屬
    彈殼五顆，並未經改造，不具殺傷力，並非違禁物，自不得諭知沒收。另被告用
    以行竊及改造前述玩具手槍用之螺絲起子，並未扣案，且分別係其自行竊場所取
    用或其家人所有，均非其所有等情，亦據被告供明，自亦不得予以沒收，併此說
    明。
六、原判決關於強盜部分，業經被告撤回上訴而確定，附此記明。
據上論斷，應依刑事訴訟法第三百六十九條第一項前段、第三百六十四條、第二百九
十九條第一項前段、第三百條、槍砲彈藥刀械管制條例第十一條第一項、刑法第三百
二十一條第一項第三款、第五十六條、第六十二條、第十一條前段、第五十一條第五
款、第四十二條第二項、第三十八條第一項第一款、罰金罰鍰提高標準條例第二條、
現行法規所定貨幣單位折算新臺幣條例第二條，判決如主文。
本案經檢察官羅榮乾到庭執行職務。
中　　　華　　　民　　　國　　九十三　　年　　　九　　　月　　二十一　　日
                              臺灣高等法院刑事第二十三庭
                                  審判長法  官 黃  瑞  華
                                        法  官 王  淑  滿
                                        法  官 宋      祺
右正本證明與原本無異。
槍砲部分如不服本判決應於收受送達後十日內向本院提出上訴書狀，其未敘述上訴之
理由者並得於提起上訴後十日內向本院補提理由書（均須按他造當事人之人數附繕本
）。
竊盜部分不得上訴。
                                        書記官 蔡  慧  娟
中　　　華　　　民　　　國　　九十三　　年　　　九　　　月　　二十一　　日
附錄：本案論罪科刑法條全文
中華民國刑法第三百二十一條
犯竊盜罪而有左列情形之一者，處六月以上、五年以下有期徒刑：
一  於夜間侵入住宅或有人居住之建築物、船艦或隱匿其內而犯之者。
二  毀越門扇、牆垣或其他安全設備而犯之者。
三  攜帶兇器而犯之者。
四  結夥三人以上而犯之者。
五  乘火災、水災或其他災害之際而犯之者。
六  在車站或埠頭而犯之者。
前項之未遂犯罰之。
槍砲彈藥刀械管制條例第十一條
未經許可，製造、販賣或運輸第四條第一項第一款所稱其他可發射金屬或子彈具有殺
傷力之各式槍砲者，處五年以上有期徒刑，併科新臺幣一千萬元以下罰金。
   附  表
┌──┬────┬────┬─────────┬───────┐
│編號│ 時 間  │ 地 點  │犯罪手法、被害人及│所犯罪名      │
│    │        │        │所得財物          │              │
├──┼────┼────┼─────────┼───────┤
│    │九十二年│五樓三商│徒手打開未上鎖之收│刑法第三百二十│
│ (一) │十月二十│巧福臺茂│銀機竊取該店所有現│條第一項      │
│    │四日二十│店      │金新臺幣（以下同）│              │
│    │二時許  │        │八千五百元。      │              │
├──┼────┼────┼─────────┼───────┤
│    │九十二年│同右    │使用店內湯匙乙支，│同右          │
│ (二) │十一月四│        │撬開抽屜竊取該店所│              │
│    │日二十二│        │有之手提電腦一臺（│              │
│    │時許    │        │價值約四萬元）。  │              │
├──┼────┼────┼─────────┼───────┤
│    │九十二年│四樓走道│持台茂購物中心某不│ 刑法第三百二 │
│    │十一月初│電動娃娃│詳名稱專櫃內，客觀│ 十一條第一項 │
│ (三) │某日二十│機      │上足以傷害人身體之│ 第三款       │
│    │二時許  │        │兇器一字螺絲起子一│              │
│    │        │        │支撬開前開娃娃機後│              │
│    │        │        │，竊取其內癸○○所│              │
│    │        │        │有之現金八百元。  │              │
├──┼────┼────┼─────────┼───────┤
│    │右開時間│同右    │以同右之方法竊取簡│同右          │
│    │後二至七│        │財有所有之現金一千│              │
│ (四) │日內之某│        │七百元。          │              │
│    │日二十二│        │                  │              │
│    │時許    │        │                  │              │
├──┼────┼────┼─────────┼───────┤
│    │九十二年│六樓宏均│徒手將該專櫃內已破│刑法第三百二十│
│    │十一月十│國際有限│損之玻璃移下，竊取│條第一項      │
│ (五) │日二十二│公司專櫃│該公司所有之電擊棒│              │
│    │時許    │        │十支、甩棍十支、瓦│              │
│    │        │        │斯槍三支、催淚瓦斯│              │
│    │        │        │瓶二瓶、望遠鏡十三│              │
│    │        │        │具（總價值約四萬五│              │
│    │        │        │千元）。          │              │
├──┼────┼────┼─────────┼───────┤
│    │九十二年│六樓巧捷│徒手將該專櫃櫃子的│同右          │
│    │十一月十│與業有限│鎖頭扳開，竊取該公│              │
│ (六) │日二十二│公司專櫃│司所有之仿ＢＥＲＥ│              │
│    │時許    │        │ＴＴＡ廠半自動玩具│              │
│    │        │        │手槍一支及金屬空彈│              │
│    │        │        │殼五顆（價值約七千│              │
│    │        │        │三百元）。        │              │
├──┼────┼────┼─────────┼───────┤
│    │九十二年│四樓華歌│持上開專櫃內，客觀│刑法第三百二十│
│    │十一月二│爾公司莎│上足以傷害人身體之│條第一項第三款│
│ (七) │十九日二│薇專櫃  │兇器一字螺絲起子一│              │
│    │十二時許│        │支撬開收銀機後，竊│              │
│    │        │        │取其內華歌爾公司所│              │
│    │        │        │有之現金六千元。  │              │
├──┼────┼────┼─────────┼───────┤
│    │九十二年│三樓英屬│持上開專櫃內，客觀│同右          │
│ (八) │十二月二│維京群島│上足以傷害人身體之│              │
│    │日二十二│億皓股份│兇器一字螺絲起子一│              │
│    │時許    │有限公司│支撬開收銀機二個後│              │
│    │        │之ＩＰＺ│，竊取其內億皓公司│              │
│    │        │ＯＮＥ專│所有之現金一萬六千│              │
│    │        │櫃及班尼│四百元及球鞋一雙（│              │
│    │        │路專櫃  │價值五百九十九元）│              │
│    │        │        │。                │              │
└──┴────┴────┴─────────┴───────┘
